Minutes et répertoires du notaire Nicolas Charles LE PRÉVOST, janvier 1730 - décembre 1739 (étude I)
Archives nationales
- Minutes de Nicolas Charles LE PRÉVOST, janvier 1730 - 1816; MC/ET/I/346 - MC/ET/I/728
  - Minutes. 1735, janvier - mars, janvier - mars 1735; MC/ET/I/371
    - Contrat de mariage entre Gilbert Ducoud, soldat dans le régiment des gardes françaises, rue de Grenelle, et Madeleine Grandin, veuve de Etienne-Sébastien Godefroy, grenadier d'Orsay, rue du Bac., 3 janvier 1735; MC/ET/I/371
      contrat de mariage; Grenelle (rue de); Bac (rue du); Ducoud, Gilbert; Grandin, Madeleine; Godefroy, Etienne-Sébastien
    - Contrat de mariage entre Dominique Lobée, domestique, rue Taranne, et Catherine Gongien, rue Taranne., 7 janvier 1735; MC/ET/I/371
      contrat de mariage; Taranne (rue); Lobée, Dominique; Gongien, Catherine; employé de maison
    - Testament de Charles Reynaud, chevalier de l'ordre militaire de Saint-Louis, major de l'Hôtel Royal des Invalides, y demeurant., 7 janvier 1735; MC/ET/I/371
      testament; Invalides (hôtel des); Reynaud, Charles
    - Contrat de mariage entre Martin Godeffroy, domestique, rue des Marais, et Marie-Catherine Gorlier, fille de Guillin Gorlier, manouvrier (en Picardie), rue de Seine., 9 janvier 1735; MC/ET/I/371
      contrat de mariage; Marais (rue des); Seine (rue de); Godeffroy, Martin; Gorlier, Marie-Catherine; Gorlier, Guillin; employé de maison; journalier
    - Contrat de mariage entre Antoine-Joseph Girod, officier, rue Saint-Jacques (collège du Plessis), et Anne-Charlotte Chartier, rue de la Bourbe., 11 janvier 1735; MC/ET/I/371
      contrat de mariage; Saint-Jacques (rue); Girod, Antoine-Joseph; Chartier, Anne-Charlotte
    - Contrat de mariage entre Sébastien-Arnoy Delagrange, marchand de vin, rue des Fossés-Monsieur-le-Prince, et Marguerite Noblet, fille de Louis-Martin Noblet, maître chandelier, rue Denfer., 17 janvier 1735; MC/ET/I/371
      contrat de mariage; Fossés-Monsieur-Le-Prince (rue des); Delagrange, Sébastien-Arnoy; Noblet, Marguerite; Noblet, Louis-Martin; commerçant; cirier
    - VATIER (Charles), Maître Peintre, Rue de Verneuil § Mariage de la fille de .., 17 janvier 1735; MC/ET/I/371
      contrat de mariage; Vatier, Charles
    - Contrat de mariage entre Guillaume Leblond, rue de Bourgogne, et Anne Vattier, fille de Charles Vattier, maître peintre, rue de Verneuil., 17 janvier 1735; MC/ET/I/371
      contrat de mariage; Verneuil (rue de); Leblond, Guillaume; Vattier, Anne; Vattier, Charles; peintre
    - Inventaire après décès de Marie-Françoise Cardin, veuve de Jean-Baptiste Caranda, ouvrier en ressorts de pendules, rue du Cerf-Volant., 18 janvier 1735; MC/ET/I/371
      inventaire après décès; Cardin, Marie-Françoise; Caranda, Jean-Baptiste
    - Inventaire après décès de François Lafitte, limonadier, époux de Geneviève Jacquard, rue des Cordiers., 24 janvier 1735; MC/ET/I/371
      inventaire après décès; Cordiers (rue des); Lafitte, François; Jacquard, Geneviève; restaurateur
    - Contrat de mariage entre Christophe Offner, suisse de nation, rue de Verneuil, et Marie Nicole Morain, fille de Nicolas-François Morain, vigneron, à Vaugirard., 26 janvier 1735; MC/ET/I/371
      contrat de mariage; Verneuil (rue de); Vaugirard (ancienne commune); Offner, Christophe; Morain, Marie Nicole; Morain, Nicolas-François; viticulteur
    - DUBOIS (Thomas) Maître fondeur. Rue des Boucheries § Quittance, 27 janvier 1735; MC/ET/I/371
      quittance; Dubois, Thomas
    - Contrat de mariage entre André Bernaval, soldat invalide, rue des Canettes, et Marie Decanse, veuve de François Thibault, charron, rue des Canettes., 31 janvier 1735; MC/ET/I/371
      contrat de mariage; Canettes (rue des); Bernaval, André; Decanse, Marie; Thibault, François; charron
    - Contrat de mariage entre Pierre-François Damour, maître cordonnier, rue des Brodeurs, et Louise Mongin, fille de feu Nicolas Mongin, employé aux gabelles de Péronne, rue des Brodeurs., 1er février 1735; MC/ET/I/371
      contrat de mariage; Brodeurs (rue des); Damour, Pierre-François; Mongin, Louise; Mongin, Nicolas; cordonnier
    - Contrat de mariage entre Charles Mestrude, loueur de carosses, rue de Grenelle, et Catherine Pecquery, fille de feu Antoine Pecquery, charron à Bouillancourt (Picardie), rue de Grenelle., 3 février 1735; MC/ET/I/371
      contrat de mariage; Grenelle (rue de); Mestrude, Charles; Pecquery, Catherine; Pecquery, Antoine; loueur de véhicules; charron
    - Contrat de mariage entre Jean Baptiste Tirart, serrurier, rue des Gravilliers, et Marie Françoise Marcelle, veuve de Gilbert Delanbart, appareilleur de bâtiments, rue de Berry., 5 février 1735; MC/ET/I/371
      contrat de mariage; Gravilliers (rue des); Berry (rue de); Tirart, Jean Baptiste; Marcelle, Marie Françoise; Delanbart, Gilbert; serrurier
    - TIRART (J. Baptiste) et son père Gilles Serruriers Rue des Gravilliers § Mariage de J. Baptiste., 5 février 1735; MC/ET/I/371
      contrat de mariage; Tirart, J. Baptiste
    - ARNOULT (Henry) Maître menuisier Rue Sainte-Marguerite § Quittance, 5 février 1735; MC/ET/I/371
      quittance; Arnoult, Henry
    - Contrat de mariage entre Julien Lefèvre, gagne-denier, rue de Béarn, et Suzanne Françoise Hulmé, fille de feu Pierre Hulmé, portier au jardin des Tuileries, rue de Bourbon., 6 février 1735; MC/ET/I/371
      contrat de mariage; Béarn (rue de); Lefèvre, Julien; Hulmé, Suzanne Françoise; Hulmé, Pierre; journalier
    - GARNIER (Nicolas) Maître menuisier Rue des Saint-Pères. § Délégation, 7 février 1735; MC/ET/I/371
    - Partage de la succession de Nicolas Lehot, portier de la marquise la Baronnie, époux de feue Suzanne Chrétien., 8 février 1735; MC/ET/I/371
      partage; Lehot, Nicolas; Chrétien, Suzanne
    - Inventaire après décès de François Jousse, maître cordier, bourgeois de Paris, époux de Marie-Claude Jacob, rue de Seine., 8 février 1735; MC/ET/I/371
      inventaire après décès; Seine (rue de); Jousse, François; Jacob, Marie-Claude; cordier
    - Contrat de mariage entre Marc-Antoine Benard, jardinier fleuriste, rue de Basfroy, et Catherine Rochery, fille de François Rochery, jardinier fleuriste, rue de la Rocquette., 11 février 1735; MC/ET/I/371
      contrat de mariage; Roquette (rue de la); Benard, Marc-Antoine; Rochery, Catherine; Rochery, François; jardinier; fleuriste
    - Contrat de mariage entre Jean Thibault, conducteur des chevaux du roi, Versailles, et Jacquette Jumeaux, veuve de Pierre Lossia, officier de monsieur le duc de Brissac., 11 février 1735; MC/ET/I/371
      contrat de mariage; Versailles (Yvelines); Grenelle (rue de); Thibault, Jean; Jumeaux, Jacquette; Lossia, Pierre; Brissac (duc de)
    - Contrat de mariage entre Antoine Godet, maître savetier, rue Mazarine, et Françoise Jacquet, rue Mazarine., 11 février 1735; MC/ET/I/371
      contrat de mariage; Mazarine (rue); Godet, Antoine; Jacquet, Françoise; bottier
    - Contrat de mariage entre Antoine Babot, marchand bourgeois de Paris, rue des Vieilles-Etuves, et Marie Parisot, fille de feu Jean Parisot, inspecteur des bâtiments du Roi, rue du Faubourg-Saint-Honoré., 12 février 1735; MC/ET/I/371
      contrat de mariage; Vieilles-Etuves (rue des); Faubourg-Saint-Honoré (rue du); Babot, Antoine; Parisot, Marie; Parisot, Jean; commerçant
    - LAMBERT (Jean) Entrepreneur de bâtiments § Témoin au mariage de PARISOT (Marie) sa mère, 12 février 1735; MC/ET/I/371
      contrat de mariage; Lambert, Jean
    - LAMBERT (Jean) Maître graveur § Témoin au mariage de PARISOT (Marie) sa cousine, 12 février 1735; MC/ET/I/371
    - Contrat de mariage entre Louis Richardot, officier de monsieur de Millon, rue du grand-chantier au Marais, et Anne Develle, fille de Pierre Develle, valet de chambre de la comtesse de Verrue, rue du Cherche-Midi., 13 février 1735; MC/ET/I/371
      contrat de mariage; Grand-Chantier (rue du); Cherche-Midi (rue du); Richardot, Louis; Millon (monsieur de); Develle, Anne; Develle, Pierre; Verrue (comtesse de); employé de maison
    - Contrat de mariage entre Martin Egrizard, marchand de vin, rue du Vieux-Colombier, et Geneviève Pelletier, fille de Christophe Pelletier, bourgeois de Paris, rue de Grenelle., 15 février 1735; MC/ET/I/371
      contrat de mariage; Vieux-Colombier (rue du); Grenelle (rue de); Egrizard, Martin; Pelletier, Geneviève; Pelletier, Christophe; commerçant
    - LEVASSEUR (Louis Antoine) Maître tapissier § Liquidation de droits, 15 février 1735; MC/ET/I/371
      Levasseur, Louis Antoine
    - Contrat de mariage entre Cosme Bocquet, marchand mercier, rue des Boucheries, et Geneviève Gueroult, fille de feu Claude Gueroult, marchand chamoisseur à Etampes, rue de Buci., 16 février 1735; MC/ET/I/371
      contrat de mariage; Buci (rue de); Bocquet, Cosme; Gueroult, Geneviève; Gueroult, Claude; commerçant; commerçant
    - Testament de Françoise Paulin, veuve de Jean Lambert, garde-magasin de l'Hôtel Royal des Invalides., 18 février 1735; MC/ET/I/371
      testament; Paulin, Françoise; Lambert, Jean
    - Testament d'Henry Joseph de Salagnac, comte de Fénelon, rue des Fossoyeurs, époux de Pétronille Croiset., 19 février 1735; MC/ET/I/371
      testament; Fossoyeurs (rue des); Salagnac, Henry Joseph de (comte de Fénelon); Croiset, Pétronille
    - Testament d'Henri Joseph de Salagnac, comte de Fénelon, rue des Fossoyeurs, paroisse Saint-Sulpice., 19 février 1735; MC/ET/I/371
      Mention dans le répertoire du notaire coté:
      MC/RE/I/8
      testament; Fossoyeurs (rue des); Salagnac de Fénelon, Henri Joseph de
    - DEREIGE (André), maître peintre doreur, Rue de la Pelleterie § Marché conclu avec CHAPPEY (Guillaume) maître maçon pour ouvrages de maçonnerie ds une maison sise au village de Belleville appartenant a DEREIGE, 26 février 1735; MC/ET/I/371
      marché; Dereige, André; Chappey, Guillaume
    - Contrat de mariage entre Claude Picou, maître rôtisseur, rue de la Tabletterie, et Catherine Picasse, fille de feu Claude Picasse, officier de l'hôpital des Petites-Maisons, rue de Seine (dans l'hôpital)., 27 février 1735; MC/ET/I/371
      contrat de mariage; Tabletterie (rue de la); Seine (rue de); Ricou, Claude; Picasse, Catherine; Picasse Claude; cuisinier
    - DESJARDINS (François) Maître menuisier Rue Traversière § Transport de rente, 28 février 1735; MC/ET/I/371
      transport de droits; Desjardins, François
    - DEREIGE (André), maître peintre et doreur, Rue de la Pelleterie § Constitution .., 28 février 1735; MC/ET/I/371
      constitution de rente; Dereige, André
    - TOURNIER (Philippe) Maître Serrurier § Procuration, 2 mars 1735; MC/ET/I/371
      procuration; Tournier, Philippe
    - Bail par la veuve de Louis Garnier, organiste du roi, demeurant rue de Seine., 4 mars 1735; MC/ET/I/371
      bail; Garnier, Louis; musicien; Seine (rue de)
    - Raisin (Charles), maître menuisier, grande rue Faubourg Saint-Antoine § Bail par .., 5 mars 1735; MC/ET/I/371
      bail; Raisin, Charles
    - Transport par Jean Dupeché, appareilleur de bâtiments, demeurant rue de Sèvres, à Guillaume Desjardins, entrepreneur de bâtiments, demeurant rue des Brodeurs, de tous ses droits dans l'association qu'ils avaient formée au mois de novembre 1734, pour l'exécution des travaux de maçonnerie nécessaires à la construction de l'Opéra-Comique, élevé sur un terrain situé cul-de-sac de la rue des Quatre-Vents, suivant un marché passé entre ledit Desjardins et le sieur Pontault, entrepreneur chargé de la construction du théâtre; les travaux étant terminés, ledit Dupeché abandonne à Desjardins sa part sur le prix des travaux, moyennant 1.100 livres; Desjardins payera seul les ouvriers qu'ils ont employés., 8 mars 1735; MC/ET/I/371
      Documents du Minutier central concernant l'histoire de l'art (1700-1750), par Mireille Rambaud, tome II [études I à X, soit 2357 actes], Paris, Archives nationales, 1971, p. 663 (instrument de recherche imprimé dématérialisé, certaines notices sont plus détaillées dans la version intégrale accessible en ligne par la rubrique 'Autres instruments de recherche', voir contexte dans le Plan d’orientation général - Notaires de Paris, guides thématiques du Minutier).
    - DESJARDINS (Guillaume) entrepreneur des bâtiments Rue de Bordeaux § Transport, 8 mars 1735; MC/ET/I/371
      Desjardins, Guillaume
    - Testament de Barbe Boussardelle, ouvrière en linge, rue du Four., 16 mars 1735; MC/ET/I/371
      testament; Four (rue du); Boussardelle, Barbe
    - Testament de Claude Priquel, dit Bassigny, maître tailleur d'habits, rue de l'Arbre-Sec., 22 mars 1735; MC/ET/I/371
    - Inventaire après décès de Marie Marguerite Ocante, veuve de Nicolas-François Lesage, marchand, rue de Seine., 23 mars 1735; MC/ET/I/371
      inventaire après décès; Seine (rue de); Ocante, Marie Marguerite; Lesage, Nicolas-François; commerçant
    - Inventaire après décès (extrait) de Geneviève Fillieux, à la requête de son époux Claude Dorléans, fontainier à Fontenay aux Roses., 28 mars 1735; MC/ET/I/371
      extrait d'acte; inventaire après décès; Fillieux, Geneviève; Dorléans, Claude; plombier
    - Contrat de mariage entre François Massue, compagnon charcutier, rue des Nonnains-d'Hyères, et Jeanne Louise Lefranc, fille de feu Thibault Lefranc, rue du Four., 28 mars 1735; MC/ET/I/371
      contrat de mariage; Nonnains-d'Hyères (rue des); Four (rue du); Massue, François; Lefranc, Jeanne Louise; Lefranc, Thibault; charcutier
    - BELLUCHAU de VILLIERS (Françoise Catherine) épouse Adrien Maurice de MAIRAULT § dépôt de testament de Françoise Catherine BELLUCHAU de VILLIERS, 30 mars 1735; MC/ET/I/371
      testament; Belluchau de Villiers, Françoise Catherine
    - DESJARDINS (François) maître Menuisier Rue Traversière § Compte et Quittance, 6 mai 1735; MC/ET/I/371
      quittance; Desjardins, François
  - Minutes. 1735, avril - juin, avril - juin 1735; MC/ET/I/372
    - Prise de possession d'une des quatre chapelles du collège de Navarre par Jean Guillaume Tiel., 30 juin 1703; MC/ET/I/372
      Tiel, Guillaume
    - Inventaire après décès de Pierre-Guillaume Moreau, dressé à la requête de Jeanne Degilain, femme d'Eutrope Larcher, huissier, et de Jacqueline Degilain, fille majeure, cousines germaines du défunt du côté paternel, à celle aussi de ses cousins germains du côté maternel: Jacques-Jules, Augustin-Thomas, Jean-Baptiste Gabriel et Gabrielle-Anne Gabriel, femme d'Étienne Marie; lesdits Gabriel enfants de défunts Jacques Gabriel, architecte, et Anne Fontaine. La dame Marie est représentée par Claude Lelubois, avocat au parlement., 25 juin 1729; MC/ET/I/372
      Histoire Sainte, haute lisse, Flandre, 4 pièces, 12 aunes de cours sur 2 1/2 ... 120 l.
      Documents du Minutier central concernant l'histoire de l'art (1700-1750), par Mireille Rambaud, tome II [études I à X, soit 2357 actes], Paris, Archives nationales, 1971, p. 87 (instrument de recherche imprimé dématérialisé, certaines notices sont plus détaillées dans la version intégrale accessible en ligne par la rubrique 'Autres instruments de recherche', voir contexte dans le Plan d’orientation général - Notaires de Paris, guides thématiques du Minutier).
    - Testament de Françoise Louise Richard, veuve de Claude Paulin, valet de chambre de feu monsieur l'abbé de Courtonage, rue de Seine., 1er avril 1735; MC/ET/I/372
      testament; Seine (rue de); Richard, Françoise Louise; Paulin, Claude; Courtonage (abbé de); employé de maison; abbé
    - Testament de Jean Baptiste Gervais Malassis, écuyer garde du corps du roi, rue de la Planche., 2 avril 1735; MC/ET/I/372
      testament; Planche (rue de la); Malassis, Jean Baptiste Gervais
    - Inventaire après décès de Marie Madeleine Habert, épouse d'Augustin Adrien Pasquet, compagnon doreur, rue de Vaugirard., 4 avril 1735; MC/ET/I/372
      inventaire après décès; Vaugirard (rue de); Habert, Marie Madeleine; Pasquet, Augustin Adrien; décorateur
    - Dépôt par Elisabeth Lesuisse, femme de Pierre Labbé, musicien du roi, demeurant rue Saint-Honoré, de la procuration à elle donnée par François Molin, sieur de Francisque, demeurant à Londres pour recevoir les arrérages de deux rentes viagères sur les aides et gabelles constituées au profit dudit Molin et de sa femme, Catherine Lesuisse., 4 avril 1735; MC/ET/I/372
      dépôt de pièces; Lesuisse, Elisabeth; Labbé, Pierre; Molin de Francisque, François; musicien; Saint-Honoré (rue); Londres (Royaume-Uni)
    - Inventaire après décès d'Henri Joseph de Salagnac, comte de Fénelon, époux de Pétronille Croiset, rue des Fossoyeurs., 6 avril 1735; MC/ET/I/372
      inventaire après décès; Fossoyeurs (rue des); Salagnac, Henri Joseph de (comte de Fénelon); Croiset, Pétronille
    - Testament de Gabriel Julien, dit 'Lorange', soldat au régiment des gardes françaises, au Faubourg Saint-Denis., 8 avril 1735; MC/ET/I/372
      testament; Saint-Denis (faubourg); Julien dit Lorange, Gabriel
    - Testament de Gabrielle de Loynes, comtesse de Bussy, rue des Frondeurs (rue des Deux-Boules)., 9 avril 1735; MC/ET/I/372
      testament; Deux-Boules (rue des); Loynes, Gabrielle de (comtesse de Bussy)
    - Contrat de mariage entre Jacques-François Ferré, perruquier, rue des Lavandières, et Madeleine-Elisabeth Leger, fille de feu Guillaume Leger, maître perruquier, rue de Seine., 12 avril 1735; MC/ET/I/372
      contrat de mariage; Lavandières (rue des); Seine (rue de); Ferré, Jacques-François; Leger, Madeleine-Elisabeth; Leger, Guillaume; coiffeur; coiffeur
    - Inventaire après décès de Françoise-Catherine Belluchau de Villiers, à la requête de son époux Adrien-Maurice Mairault, écuyer, rue des Petits-Augustins., 13 avril 1735; MC/ET/I/372
      inventaire après décès; Petits-Augustins (rue des); Belluchau de Villiers, Françoise-Catherine; Mairault, Adrien-Maurice
    - Inventaire après décès de Gabrielle de Loynes, comtesse de Bussy, rue des Frondeurs, veuve de feu Jacques-Jules Lebel, comte de Bussy, chevalier capitaine des vaisseaux du roi., 15 avril 1735; MC/ET/I/372
      inventaire après décès; Loynes, Gabrielle de (comtesse de Bussy); Lebel de Bussy, Jacques-Jules (comte de Bussy)
    - Contrat de mariage entre Pierre Malfette, valet de chambre de monsieur Daldeignère, rue de Seine, et Marie Madeleine Delir, rue de Seine., 15 avril 1735; MC/ET/I/372
      contrat de mariage; Seine (rue de); Malfette, Pierre; Daldeignère, (monsieur); Delir, Marie Madeleine; employé de maison
    - Testament de Nicole Berger, épouse de Michel Dufour, marchand distillateur, au Gros-Caillou., 16 avril 1735; MC/ET/I/372
      testament; Gros-Caillou (quartier); Berger, Nicole; Dufour, Michel; commerçant; distillateur
    - BERGER (Nicolle) femme Michel DUFOUR § testament de Nicolle BERGER, 16 avril 1735; MC/ET/I/372
      testament; Berger, Nicolle
    - Contrat de mariage entre Nicolas Bacquet, maître coutellier, rue l'Evêque, et Marie-Catherine Delbassée, fille de Alexandre Delbassée, marchand de vin, rue des Vieilles-Tuileries., 17 avril 1735; MC/ET/I/372
      contrat de mariage; Evêque (rue de l'); Vieilles-Tuileries (rue des); Bacquet, Nicolas; Delbassée, Marie-Catherine; Delbassée, Alexandre; forgeron; commerçant
    - Inventaire après décès de Catherine Guillemain, maîtresse couturière, rue Saint-Honoré., 18 avril 1735; MC/ET/I/372
      inventaire après décès; Saint-Honoré (rue); Guillemain, Catherine; tailleur d'habits
    - Contrat de mariage entre Jacques Halte, suisse de nation, Vanves, et Catherine Hyant, veuve de Joseph Pitet, suisse de l'orangerie aux Tuileries, Vaugirard., 18 avril 1735; MC/ET/I/372
      contrat de mariage; Vanves (Hauts-de-Seine); Vaugirard (ancienne commune); Halte, Jacques; Hyant, Catherine; Pitet, Joseph
    - Testament de Louis Boisvier, écuyer, valet de chambre de la Reine., 19 avril 1735; MC/ET/I/372
      testament; Boisvier, Louis; employé de maison
    - Contrat de mariage entre Pierre Giraud, maître menuisier à Orléans, enclos de l'Abbaye de Saint-Germain-des-Prés, et Marie-Thérèse Macadré, fille de Louis Macadré, chapelier, enclos de l'Abbaye de Saint-Germain-des-Prés., 19 avril 1735; MC/ET/I/372
      contrat de mariage; Saint-Germain-des-Prés (hameau); Giraud, Pierre; Macadré, Marie-Thérèse; Macadré, Louis; menuisier; fabricant d'accessoires vestimentaires
    - Inventaire après décès de Louis Boisvier, écuyer, valet de chambre de la Reine., 19 avril 1735; MC/ET/I/372
      inventaire après décès; Boisvier, Louis; employé de maison
    - Inventaire après décès de Françoise Fromentin, à la requête de son époux Robert Dutfoy, maître jardinier., 21 avril 1735; MC/ET/I/372
      inventaire après décès; Fromentin, Françoise; Dutfoy, Robert; jardinier
    - Inventaire après décès de Suzanne Coutant, veuve de Antoine Ballot, marchand grainier, rue du Four., 23 avril 1735; MC/ET/I/372
      inventaire après décès; Four (rue du); Coutant, Suzanne; Ballot, Antoine; commerçant
    - BALLOT (Antonie) § Inventaire de Antonie BALLOT, 23 avril 1735; MC/ET/I/372
    - Contrat de mariage entre Laurent Moreau, compagnon cordonnier, rue de l'Egoût, et Marie Philippe, fille de feu Jacques Philippe, marchand de vin, rue de Seine., 23 avril 1735; MC/ET/I/372
      contrat de mariage; Egout (rue de l'); Seine (rue de); Moreau, Laurent; Philippe, Marie; Philippe, Jacques; cordonnier; commerçant
    - Inventaire après décès de Nicole Berger, à la requête de son époux Michel Dufour, marchand distillateur, au Gros-Caillou., 25 avril 1735; MC/ET/I/372
      inventaire après décès; Gros-Caillou (quartier); Berger, Nicole; Dufour, Michel; commerçant; distillateur
    - BERGER (Nicolle) femme Michel DUFOUR § Inventaire après décès de Nicolle BERGER, 25 avril 1735; MC/ET/I/372
      inventaire après décès; Berger, Nicolle
    - Contrat de mariage entre Nicolas Gareau, rue Saint-Dominique, et Elisabeth Mignon, fille de feu Jean Mignon, marchand à Reims., 27 avril 1735; MC/ET/I/372
      contrat de mariage; Saint-Dominique (rue); Reims (Marne); Gareau, Nicolas; Mignon, Elisabeth; Mignon, Jean; commerçant
    - Contrat de mariage entre Antoine Dolbee, domestique, quai des Théatins, et Marie Lescuyer, fille de Jean Lescuyer, bourgeois de Paris, petite place du Bac., 30 avril 1735; MC/ET/I/372
      contrat de mariage; Théatins (quai des); Dolbee, Antoine; Lescuyer, Marie; Lescuyer, Jean; employé de maison
    - Partage de la succession de Pierrette Lorrain-Montbard, veuve de feu Jacques Collesson, bourgeois de Paris., 2 mai 1735; MC/ET/I/372
      partage; Lorrain-Montbard, Pierrette; Collesson, Jacques
    - Contrat de mariage entre Gilles Lemaistre, maître cordonnier, place Maubert, et Marie-Anne Chambon, fille de feu François Chambon, maître cordonnier, rue des Canettes., 4 mai 1735; MC/ET/I/372
      contrat de mariage; Maubert (place); Canettes (rue des); Lemaistre, Gilles; Chambon, Marie-Anne; Chambon, François; cordonnier
    - Contrat de mariage entre Jacques Furet, charpentier, rue de Seine, et Prudence Roullier, fille de Joseph-Dominique Roullier, bourgeois de Paris, rue de Seine., 5 mai 1735; MC/ET/I/372
      contrat de mariage; Seine (rue de); Furet, Jacques; Roullier, Prudence; Roullier, Joseph-Dominique; charpentier
    - LA FERTÉ (Pierre Louis) maître relieur et doreur rue Saint Jacques § Mariage de son fils Pierre Antoine aussi relieur doreur, 5 mai 1735; MC/ET/I/372
      contrat de mariage; La Ferté, Pierre Louis
    - Contrat de mariage entre Robert Tessier, marchand de vin, rue des Amandiers, et Marie Jeanne Vassal, fille de Nicolas Vassal, maître boulanger, rue du Bac., 5 mai 1735; MC/ET/I/372
      contrat de mariage; Amandiers (rue des); Bac (rue du); Tessier, Robert; Vassal, Marie Jeanne; Vassal, Nicolas; commerçant; boulanger
    - Contrat de mariage entre Philippe Mathias Renny, maître vidangeur, rue Guisarde, et Nicole Guillemain, fille de Dominique Guillemain, maître cordonnier, rue du Four., 7 mai 1735; MC/ET/I/372